臺灣臺北地方法院刑事判決　　　　　　　96年度訴字第1072號
公　訴　人　臺灣臺北地方法院檢察署檢察官
被　　　告　甲○○
　　　　　　　　　　（另案於臺灣新竹看守所羈押中）
上列被告因違反毒品危害防制條例案件，經檢察官提起公訴（九
十六年度毒偵字第一八六二號），被告於準備程序中先就被訴事
實為有罪之陳述，經本院告以簡式審判之旨，並聽取當事人之意
見後，本院合議庭裁定行簡式審判程序後，本院判決如下：
    主  文
甲○○施用第一級毒品，累犯，處有期徒刑拾月，減為有期徒刑
伍月。又施用第二級毒品，累犯，處有期徒刑玖月，減為有期徒
刑肆月又拾伍日。應執行有期徒刑玖月。
    事  實
一、甲○○前於(一)民國八十八年間，因施用第二級毒品而犯違反
    毒品危害防制條例案件，經本院以八十八年度毒聲字第二三
    九五號裁定送觀察勒戒後，認無繼續施用毒品之傾向，經臺
    灣臺北地方法院檢察署（下稱臺北地檢署）檢察官於八十八
    年十月十二日，以八十八年度毒偵字第六三五號不起訴處分
    書為不起訴處分確定。又於(二)八十九年間，復因施用第二級
    毒品而犯違反毒品危害防制條例案件，經臺灣板橋地方法院
    （下稱板橋地院）以八十九年度毒聲字第三五八九號裁定送
    觀察勒戒後，認無繼續施用毒品之傾向，經臺灣板橋地方法
    院檢察署（下稱板橋地檢署）檢察官於八十九年八月九日，
    以八十九年度毒偵緝字第八九三號不起訴處分書為不起訴處
    分確定。於(三)八十九年二月間，因犯贓物罪，經板橋地院以
    八十九年度訴字第二０九九號判決判處有期徒刑三月確定；
    又於(四)九十年四月間，因施用第二級毒品安非他命（下稱安
    非他命）而犯違反毒品危害防制條例案件，經板橋地檢署檢
    察官聲請強制戒治並起訴，強制戒治部分，經板橋地院以九
    十年度毒聲字第二０六五號裁定令入戒治處所施以強制戒治
    ，於九十一年十月三日強制戒治期滿，公訴部分，經板橋地
    院以九十年度易字第二一六六號判決判處有期徒刑七月確定
    ；復於(五)九十年四月間，因施用第一級毒品海洛因（下稱海
    洛因）而犯違反毒品危害防制條例案件，經板橋地院以九十
    年度訴字第一六六七號判決判處有期徒刑七月確定，上開(四)
    、(五)案件經板橋地院以九十一年度聲字第一四五六號裁定應
    執行有期徒刑一年確定，與前開(三)案件接續執行，於九十二
    年四月二十四日縮短刑期假釋出監，假釋期間於九十二年七
    月十三日屆滿，假釋期間屆滿未經撤銷假釋，視為執行完畢
    。
二、甲○○基於施用海洛因及安非他命之犯意，於九十六年一月
    九日下午七、八時許，在其位於臺北縣新店市○○路六一巷
    三九號之住處內，施用安非他命一次後，復施用海洛因一次
    。嗣於九十六年一月九日晚間十一時許，為警持本院法官核
    發之搜索票前往臺北市○○區○○路一五三號四樓實施搜索
    ，於該處查獲毒品，甲○○適在該處，乃接受調查，經警採
    集其尿液送驗，發現呈嗎啡及安非他命陽性反應，而知甲○
    ○有上開施用海洛因及安非他命之犯行。
三、案經臺北縣政府警察局海山分局報告板橋地檢署呈請臺灣高
    等法院檢察署函轉臺北地檢署檢察官偵查起訴。
    理  由
一、證據之認定：
    上揭事實二之部分，有被告甲○○於前揭時地為警採集其尿
    液送驗呈嗎啡陽性及安非他命陽性反應之臺灣檢驗科技股份
    有限公司濫用藥物尿液檢驗報告一紙附卷足憑（板橋地檢署
    九十六年度毒偵字第三二六七號偵查卷第九頁參照），且被
    告對於事實二之部分於本院九十六年八月七日審理時供承不
    諱（本院當日審判筆錄參照），是依可作為補強證據之前開
    濫用藥物尿液檢驗報告一紙已足資擔保被告於本院審理中所
    為之上開任意性自白具有相當程度之真實性，而得使本院確
    信被告前述自白之犯罪事實確屬真實，從而依刑事訴訟法第
    一百五十六條第一項及第二項之規定，本院自得依被告前述
    自白及該補強證據認定被告確有為前述施用海洛因及施用安
    非他命各一次之犯行，本件事證明確，被告之犯行堪以認定
    。
二、論罪科刑之法律適用：
  (一)核被告甲○○所為，係犯毒品危害防制條例第十條第一項之
    施用第一級毒品罪及同條例第十條第二項之施用第二級毒品
    罪。其施用海洛因及安非他命前後分別持有海洛因及安非他
    命之低度行為，應分別為施用海洛因及安非他命之高度行為
    所吸收，不另論罪。被告所犯施用第一級毒品罪及施用第二
    級毒品罪之間，犯意各別，罪名不同，應分論併罰之。
  (二)查被告有如事實一之部分所載之犯罪科刑執行情形，有臺灣
    高等法院被告全國前案紀錄表一份及被告所犯前開案件之判
    決書等件在卷可稽，其前受有期徒刑執行完畢，於五年以內
    故意再犯本件有期徒刑以上之罪，為累犯，應依刑法第四十
    七條第一項之規定加重其刑。
  (三)爰審酌被告於毒品危害防制條例公布生效後二度由法院裁定
    送觀察勒戒、一度由法院裁定送強制戒治，並先後由臺北地
    檢署、板橋地檢署檢察官為不起訴處分確定，有臺灣高等法
    院被告全國前案紀錄表一份在卷可稽，顯見其未因前所受觀
    察勒戒、強制戒治之處分而決心改過及其智識程度、品行、
    犯後尚能坦承犯行、態度良好等一切情狀，分別量處如主文
    所示之刑。
  (四)查被告犯罪之時間，均係在九十六年四月二十四日以前，所
    犯均符合中華民國九十六年罪犯減刑條例第二條所定之減刑
    條件，應均依該減刑條例第二條第一項第三款之規定，各減
    其宣告刑二分之一，故就其施用第一級毒品罪部分，減為有
    期徒刑五月，就其施用第二級毒品罪部分，減為有期徒刑四
    月又十五日。並依刑法第五十一條第五款之規定定其應執行
    刑。
據上論斷，應依刑事訴訟法第二百七十三條之一第一項、第一百
九十九條第一項前段，毒品危害防制條例第十條第一項、第二項
，刑法第十一條前段、第四十七條第一項、第五十一條第五款，
中華民國九十六年罪犯減刑條例第二條第一項第三款、第七條、
第十條第一項，判決如主文。
本案經檢察官郭瑜芳到庭執行職務。
中　　華　　民　　國　　96　　年　　8 　　月　　16　　日
　　　　　　　　　刑事第九庭    法　官　林怡秀
本件正本證明與原本無異。
如不服本判決，應於判決送達後十日內，向本院提出上訴狀。
　　　　　　　　　　　　　　　　書記官　林義盛
中　　華　　民　　國　　96　　年　　8 　　月　　16　　日
附錄本案論罪科刑法條全文：
毒品危害防制條例第十條：
施用第一級毒品者，處六月以上五年以下有期徒刑。
施用第二級毒品者，處三年以下有期徒刑。
